臺灣高等法院刑事判決　　　　　　　　　九十一年度上易字第一八五三號
　　上　訴　人　臺灣宜蘭地方法院檢察署檢察官
　　被　　　告　乙○○
右上訴人，因被告傷害案件，不服臺灣宜蘭地方法院，九十一年度易字第四六號，中
華民國九十一年五月二十一日第一審判決（起訴案號：臺灣宜蘭地方法院檢察署九十
年度偵字第三五二七號）提起上訴，本院判決如左：
    主      文
上訴駁回。
    事實及理由
一、本案經本院審理結果，認第一審判決適用刑法第二百七十七條第一項、第四十一
    條第一項、罰金罰鍰提高標準條例第一條前段、第二條判處被告乙○○傷害人之
    身體，拘役二十日，並諭知易科罰金之折算標準，經核其認事用法，俱無違誤，
    量刑亦妥適，應予維持，並引用第一審判決書記載之事實及理由。
二、檢察官依告訴人之請求上訴意旨略以：被告在法院大廈前，與其妻聯手毆打被害
    人甲○○成傷，嗣又於九十一年三月二十五日上午十一時三十五分在法庭上對被
    害人公然咆哮，顯見其無悔意，原審量刑有過輕之嫌等語。
三、經查，本件係因被害人甲○○詐騙被告乙○○新台幣（下同）四、五百萬元，在
    宜蘭地方法院檢察署開偵查庭後，被告以被騙巨款辱罵被害人因而發生爭吵，進
    而互相扯拉毆打，雙方均因而受有傷害，業據被害人在原審審理中陳述在卷，證
    人法警林居界亦證稱：「他們在法院外面打架，他們是互毆，兩個人都抓著對方
    的衣領，互打對方，現場有很多人，但是沒有人制止，其他人也沒加入毆打，我
    是第一個趕過去的人，有看到被告與被害人互毆，我把他們架開，帶到法警室調
    停」，另一證人法警黃明芳亦證稱：當天他們二人開庭以後，在法院門口爭吵，
    院方的副警長先到場處理，我聽到聲音嘈雜，才出來看，發現他二人爭吵很厲害
    ，互相叫罵，我沒有看到他們正在拉扯的狀況」各等語（見原審卷第三二、四二
    頁），公訴人上訴意旨指被告與其妻聯手毆打被害人甲○○顯屬無據，被告於原
    審抗辯係正當防衛，惟彼此互毆，即屬無從分別何方為不法侵害之互毆行為，自
    不得主張正當防衛，最高法院著有判例可資參照，另兩造於九十一年三月二十五
    日上午十一時三十五分為本案在宜蘭地方法院第一次開庭，被告是否在法庭上對
    被害人公然咆哮，原審訊問筆錄及報到單均無紀錄可資查考，殊難以被害人片面
    之指述遽為認定，公訴人竟執以指摘被告無悔意，原審量刑過輕，置被害人究有
    無賴債、騙債而生事端於不問，難認有理由，應予駁回。
四、被告經合法傳喚無正當理由不到庭，爰不待其陳述逕行判決。
據上論斷，應依刑事訴訟法第三百六十八條、第三百七十一條、第三百七十三條判決
如主文。
本案經檢察官呂丁旺到庭執行職務。
中      華      民      國    九十一    年      八      月      二      日
                              臺灣高等法院刑事第十庭
                                  審判長法  官  溫  耀  源
                                        法  官  林  銓  正
                                        法  官  黃  金  富
右正本證明與原本無異。
不得上訴。
                                        書記官  江  采  廷
中      華      民      國    九十一    年      八      月      六      日
